臺灣嘉義地方法院刑事判決　　　　　　　　94年度訴字第66號
公　訴　人　臺灣嘉義地方法院檢察署檢察官
被　　　告　癸○○
指定辯護人　本院公設辯護人　午○○
被　　　告　乙○○
選任辯護人　蔡碧仲律師
　　　　　　陳鼎文律師
　　　　　　黃鈺律師
上列被告等因違反毒品危害防制條例案件，經檢察官提起公訴（
93年度偵字第3213號），及移送併案審理（94年度偵字第787號
），本院判決如下：
     主  文
癸○○、乙○○共同連續販賣第二級毒品，累犯，各處有期徒刑
拾參年。扣案之第二級毒品安非他命參拾伍包沒收銷燬之；上開
毒品外包裝袋參拾伍個及行動電話貳支（0000000000
號、0000000000號），均沒收。販賣第二級毒品所得
新臺幣陸萬零伍佰元沒收之，如全部或一部不能沒收時，以其財
產抵償之。
    事  實
一、癸○○（綽號阿樂）、乙○○（綽號姊仔、桂姊）於民國93
    年間，分別因違反毒品危害防制條例、詐欺案件，均經本院
    判處有期徒刑6月，如易科罰金，以3百元折算1日確定，各
    於94年1月11日及93年7月28日執行完畢。二人均意圖營利，
    共同基於販賣第二級毒品安非他命之概括犯意聯絡，自92年
    5月間某日起至94年1月21日止，在如附表一、二所示之時間
    、地點，由如附表一、二所示之人，以如附表一、二所示之
    方式向癸○○、乙○○購買安非他命，癸○○、乙○○即以
    如附表一、二所示之價格，連續販賣安非他命多次，所得共
    計新臺幣（下同）6萬零5百元。嗣於93年5月28日18時45分
    許，為警在嘉義縣六腳鄉六南村六腳233之7號癸○○住處查
    獲，並扣得癸○○所有供犯罪所用之安非他命20包及000000
    0000號行動電話1支；又於94年1月21日17時許，在嘉義縣朴
    子市「福懋加油站旁」，癸○○、乙○○欲販賣安非他命給
    子○○時，尚未交易即當場為警查獲，並扣得癸○○所有供
    犯罪所用之安非他命15包及0000000000號行動電話1支。
二、案經嘉義市警察局第一分局、嘉義縣警察局布袋分局分別報
    請臺灣嘉義地方法院檢察署檢察官偵查起訴及移送併案審理
    。
    理  由
一、訊據被告癸○○、乙○○對於上揭販賣第二級毒品安非他命
    之犯行矢口否認，均辯稱：伊沒有販賣安非他命云云。惟查
    ：
  (一)被告癸○○之辯護人主張93年5月28日員警未持搜索票且未
    經被告同意搜索，其搜索方式違法及違反比例原則之適用，
    是扣案之第2級毒品安非他命20包及0000000000號行動電話1
    支，均不具證據能力：
  1.按搜索，經受搜索人出於自願性同意者，得不使用搜索票。
    但執行人員應出示證件，並將其同意之意旨記載於筆錄。又
    有人住居或看守之住宅或其他處所，不得於夜間入內搜索或
    扣押。但經住居人、看守人或可為其代表之人承諾或有急迫
    之情形者，不在此限。於夜間搜索或扣押者，應記明其事由
    於筆錄。刑事訴訟法第131條之1、第146條第1項、第2項分
    別定有明文。
  (1)查本件員警係於被告癸○○住處出示證件，經被告癸○○、
    乙○○同意進行夜間搜索，並於回警局後補簽搜索同意書、
    搜索扣押筆錄一節，業據證人即員警庚○○於本院審理時證
    稱：當天伊和丁○○前往查緝前約一、二小時有人打電話進
    來檢舉，說一位綽號「姊仔」的人持用行動電話號碼000000
    0000聯絡販毒之用，因為當時線報內容非常明確，其等想說
    先試看看就打電話，當時電話是一位女性接聽，伊稱呼她「
    姊仔」，她回答是，伊假裝要向她買毒品，因為時間急迫伊
    不知道地址才沒有申請搜索票直接到現場查緝。其等到達現
    場趨前出示證件表明身分向她盤查，當場還有試撥00000000
    00這支電話，她手上的電話有響，當時癸○○人在屋內客廳
    坐，他聽到其等與乙○○在講話就走到鋁門窗那裡看外面的
    情形，因為乙○○當時不承認，其等懷疑她身上或屋內藏有
    毒品有販毒的嫌疑，且認為有搜索的必要，故向乙○○說既
    然她沒有販毒，是否同意警方對她的身體或是屋內執行搜索
    ，當時其等站的位置已經離鋁門窗很近，癸○○有聽到其等
    的對話，他們二人當時就都有表示同意讓其等搜索，並說讓
    其等進去「撬」（台語）。其等當時因為時間匆促，所以沒
    有把書面資料帶到現場，直到回到警局製作筆錄前，讓被告
    二人補簽同意書，並在筆錄上記明，被告二人當時也沒有任
    何異議。且因時間匆促也沒有帶搜索扣押筆錄出門，所以也
    是回到警局才製作，是先補簽同意書後再做扣押筆錄等語（
    94年度訴字第66號第2卷第48至50、52、53、56頁，下稱本
    院卷2），核與證人即員警丁○○於本院審理時證述之情節
    大致相符，並有搜索同意書、搜索扣押筆錄各1份在卷可稽
    （嘉義市警察局第一分局刑案偵查卷宗第34、35頁，下稱警
    卷），參以上開條文僅規定必須將「同意之意旨記載於筆錄
    」，而未限定一定要在搜索前為之，則員警先以口頭徵得被
    告二人同意，事後再將同意之旨記明於筆錄，尚難認於法有
    違。又本件既經被告二人同意搜索，且搜索扣押筆錄記載執
    行搜索之時間係「93年5月28日18時45分起至19時30分許」
    之夜間，足認被告二人已同意夜間搜索，並記明其事由於筆
    錄。
  (2)縱認必須在搜索前將同意之旨記明筆錄，本件搜索違反法定
    程序，致扣押物品有無證據能力有疑，然斟酌員警於搜索前
    已口頭徵得被告二人同意，且係因時間緊迫才未攜帶筆錄前
    往，足見員警並非故意不在搜索前將同意之旨記明筆錄，是
    員警並無故意違背法定程序之主觀意圖，參酌違背該法定程
    序之客觀情節、侵害權益之輕重、對在訴訟上不利益之程度
    ，以及該犯罪所生之危害，暨禁止使用該證據對於抑制違法
    蒐證之效果，及如依法定程序有無發現該證據之必然性等情
    形，本於人權保障與社會安全之均衡維護精神，本院認員警
    既已徵得被告二人同意，僅未在搜索前將同意之旨記明筆錄
    ，尚難認侵害被告二人之權利，從而依比例原則，本院認搜
    索所扣押之物，仍有證據能力。
  2.次按現行犯，不問何人得逕行逮捕之。犯罪在實施中或實施
    後即時發覺者，為現行犯。有左列情形之一者，以現行犯論
    ：一　被追呼為犯罪人者。二　因持有兇器、贓物或其他物
    件、或於身體、衣服等處露有犯罪痕跡，顯可疑為犯罪人者
    。又抗拒搜索者，得用強制力搜索之。但不得逾必要之程度
    。刑事訴訟法第88條、第132條分別定有明文。查本件員警
    於實施搜索後，發現安非他命20包，認被告二人為犯罪嫌疑
    人，因而將被告二人以現行犯逮捕並上手銬一節，業經證人
    庚○○於本院審理時證稱：一般逮捕現行犯之程序，會告知
    刑事訴訟法第95條的權利事項，然後依法逮捕，如果在現場
    無法通知其家屬，事後會再聯絡其家屬是否到場。在未查獲
    被告二人的明確犯罪事證前，其等沒有上手銬，是在發現安
    非他命之後，因為當時被告二人都否認，其等合理懷疑他們
    二人共同販毒，就告知他們權利事項以逮捕現行犯的依據將
    他們二人上手銬。當時其等沒有帶逮捕通知書去，所以現場
    沒有簽，但是回去以後其等有讓他們簽名，上面有權利告知
    事項，並且有記載要逕行逮捕的事實等語（本院卷2第53、5
    8頁），核與證人丁○○於本院審理時證述之情節大致相符
    ，並有逮捕通知書、家屬通知書4份附卷可參（警卷第1、2
    頁、本院卷2第96、97頁），是員警並非依刑事訴訟法第132
    條將被告二人予以上手銬拘束其人身自由，自無須考量被告
    二人是否有抗拒搜索，或是否已逾必要程度。
  (二)按被告以外之人於審判外之言詞或書面陳述，除法律有規定
    者外，不得作為證據，刑事訴訟法第159條第1項定有明文。
    查被告二人之辯護人主張證人丑○○、林明憶、巳○○、寅
    ○○、子○○、壬○○、卯○○於警詢時之證述無證據能力
    ，是上開證人於警詢時之證述，係屬審判外之言詞陳述，復
    無證據證明具刑事訴訟法159條之3之有可信之特別情況存在
    ，均應認無證據能力。
  (三)再按被告以外之人於審判外之言詞或書面陳述，除法律有規
    定者外，不得作為證據。又被告以外之人於檢察事務官、司
    法警察官或司法警察調查中所為之陳述，與審判中不符時，
    其先前之陳述具有較可信之特別情況，且為證明犯罪事實存
    否所必要者，得為證據，刑事訴訟法第159條第1項、第159
    條之2分別定有明文。次按所謂具有可信之特別情況之「絕
    對特別可信性」，係指陳述是否出於供述者之真意、有無違
    法取供情事之信用性而言，故應就偵查或調查筆錄製作之原
    因、過程及其功能等加以觀察其信用性，據以判斷該傳聞證
    據是否有顯不可信或有特別可信之情況而例外具有證據能力
    ，並非對其陳述內容之證明力如何加以論斷，二者之層次有
    別，不容混淆（最高法院著有94年度台上字第629號裁判意
    旨可資參照）。
  1.證人辛○○就被告乙○○是否販賣安非他命一節，於警詢時
    之證述與於本院審理時之證述不符，並於本院審理時證稱：
    警察問伊毒品是向何人購買的時候，伊完全照著警察寫的紙
    張內容唸云云（本院卷3第95頁）。然證人庚○○於本院審
    理時證稱：辛○○當時他車子停在233之7號前面，要到233
    之7號必須從大馬路轉進巷子才能進入，該房子是兩間連在
    一起，與別的房子有點距離等語（本院卷2第60頁），且證
    人辛○○於本院審理時亦證述其確有施用安非他命（本院卷
    2第93頁），足見員警並非無故對於辛○○製作筆錄。又證
    人辛○○其於本院審理時證稱：「（警察在做筆錄時你太太
    是否有在場？距離為何？）有，她當時是在警察局門口，我
    們是在辦公桌那邊作筆錄，我跟我太太只隔著窗戶。」等語
    （本院卷3第94頁），且證人庚○○於本院審理時證稱：「
    （你或丁○○有無叫辛○○要證稱有向乙○○買過安非他命
    四、五次？）沒有，他會在警詢中供述向乙○○購買毒品的
    時間、地點及次數都是他自己講的。」等語（本院卷2第60
    頁），證人丁○○於本院審理時證稱：「（你與庚○○有無
    叫辛○○證稱向乙○○買過安非他命四、五次？）沒有，是
    他自己講的。」等語（本院卷2第80頁）。況且，證人辛○○就員警如何在紙上指示回答一節，於本院審理時先證稱：
    「（警察寫的內容是如何寫出來的？有無先問過你們？）是
    他們自己寫的，是在作筆錄的時候，一開始是先問何時開始
    施用，後來問到向何人購買的時候，問話的人就停下來在一
    張紙上寫毒品是向某人購買、何時購買及多少錢，整個寫完
    後再繼續開始打字作筆錄。」「（警察何時叫你照唸？）筆
    錄做到一半停下來把紙張上面的內容寫好後，再叫我照唸開
    始打字作筆錄。」「（你是完全照著紙張上面所寫的內容唸
    ？）是的。」云云（本院卷3第95、96頁），後則改證稱：
    「（警察寫的紙張內容？）問向何人購買就在紙張上寫桂姐
    ，問何時購買就寫幾時到幾時，問一句就寫一個答案，然後
    都是寫在同一張紙上。」「（警察總共寫了幾次給你唸？）
    向何人購買就寫一個名字讓我唸，每問一句就寫一個答案。
    」「（警察是分別好幾次寫答案給你唸？總共幾次？）是分
    別寫的，大約三至五次左右，正確次數我不記得了。」云云
    （本院卷3第97、98頁），是其先證稱員警筆錄作到一半時
    ，將內容寫好後讓其照唸，後則證稱員警係問一句寫一句讓
    其照唸，其證述前後歧異，已非無疑。又證人辛○○復於本
    院審理時證稱：「（製作筆錄過程當中你有無看警察如何打
    筆錄？）有，警察都是照我講的打上去，而我是照著他們寫
    的紙張唸的。」「（警察接著問什麼？）我不太記得，但有
    問以一包多少錢購買，警察寫二至三千元，我就講三千元。
    」「（有無答案很長的？）沒有，都是簡單幾個字。」云云
    （本院卷3第98、99頁），然觀諸辛○○之警詢筆錄係記載
    每包2千元購買，並非3千元，且警詢筆錄每行約有40個字，
    就有關被告乙○○販賣安非他命部分之問題，每個問題之回
    答至少有20字，並非簡單幾字，有上開警詢筆錄1份附卷足
    參（警卷第24頁反面、第25頁），是證人辛○○此部分證詞
    ，核與警詢筆錄之記載不符。故承上所述，難認警詢過程有
    辛○○所稱上開違法詢問之情形。
  2.證人戊○○就被告癸○○是否販賣安非他命一節，於警詢時
    之證述與於本院審理時之證述不符，並於本院審理時證稱：
    那時候一個姓侯的警員給伊看在庭被告二人他們的身分證，
    叫其等在場大約10個人說要承認有跟他們兩人買毒品，如果
    有承認，筆錄作一作就可以走，如果不承認，就要直接移送
    云云（本院卷2第147頁）。惟戊○○係在被告癸○○住處前
    為警查獲，且戊○○於本院審理時雖否認施用安非他命，然
    其於93年5月28日22時55分許，經警採尿送驗呈安非他命陽
    性反應，經本院裁定送觀察勒戒等情，有上開裁定、嘉義市
    衛生局檢驗涉嫌毒品及管制藥品之尿液檢體案件檢驗報告、
    尿液送驗姓名代號對照表及臺灣高等法院被告全國前案紀錄
    表各1份附卷可稽（本院卷2第10、26、27頁、本院卷1第129
    頁），足認戊○○於採尿回溯96小時內之某時，確有施用安
    非他命之犯行，是故員警並非無故對於戊○○製作筆錄。再
    者，證人庚○○於本院審理時證稱：「（證人指認被告二人
    販毒是出於自由意志陳述？）是的。」等語（本院卷2第59
    頁），證人丁○○於本院審理時亦證稱：「（當天詢問的七
    位證人就購買毒品的時間、地點、金額及數量，他們如何陳
    述？）是他們自己陳述的，不然我們也不知道。」等語（本
    院卷2第80頁），足認當日7位證人均出於自由意志而為陳述
    。況且，當時係因證人很多，人手不足，致有些證人問到很
    晚一節，業據證人庚○○、丁○○於本院審理時證述在卷（
    本院卷2第60、80頁）。此外，當時一起被帶到警局之證人
    丑○○於偵查中、證人巳○○於本院審理時均未證稱有戊○○所證述之上開情節。故承上所述，難認警詢過程有戊○○
    所稱上開違法詢問之情形。
  3.證人辰○○就被告癸○○是否販賣安非他命一節，於警詢時
    之證述與於本院審理時之證述不符，並於本院審理時證稱：
    伊警詢所述不實在，是警察叫伊講的，是在還沒有做筆錄前
    ，另外一個警察叫伊照著唸，如果不照著唸就不讓我回去，
    所以接下來作筆錄的時候伊就照著唸云云（本院卷3第165、
    167頁）。惟辰○○係在被告癸○○住處前為警查獲，於本
    院審理時證稱到該處係為購買毒品，並承認有施用安非他命
    （本院卷3第164、166頁），足見員警並非無故對於辰○○
    製作筆錄。再者，證人庚○○於本院審理時證稱：「（為何
    辰○○在偵查中說：是警察叫我寫的，不然不讓我回去？）
    我們沒有這樣說，購買時間、地點都是他們自己講的。」「
    （有無比手勢叫他這樣講？）沒有，比手勢要怎樣表達意思
    。」等語（本院卷2第60、61頁）。參以證人辰○○於偵訊
    時證稱：「（你有施用毒品？）沒有。」「（筆錄中為何說
    你有用毒品的習慣？）是警察叫我這麼寫的（他寫在一張單
    子叫伊照唸）。」云云（93年度偵字第3213號偵查卷第127
    、128頁，下稱偵卷1），然其確有施用安非他命，顯見其所
    稱警詢時係出於員警指示實屬無稽，則其就被告癸○○部分
    於本院審理時，仍為上開相同之證述，已難令人採信。故承
    上所述，難認警詢過程有辰○○所稱上開違法詢問之情形。
  4.證人甲○○就被告癸○○是否販賣安非他命一節，於警詢時
    之證述與於本院審理時之證述不符，並於本院審理時證稱：
    伊二次都是由阿樂經手向他朋友阿猴拿貨，在警察局製作警
    訊筆錄的時候，伊有向警察說阿猴這個人，警察問伊阿猴的
    名字及地址，伊回答不出來，警察就說既然由阿樂經手，就
    叫伊直接講阿樂就好了，如果不講一個人出來就要將伊送法
    院云云（本院卷3第51、52頁）。惟甲○○於94年1月1日有
    以0000000000號行動電話撥打被告癸○○0000000000號行動
    電話一節，有通訊監察譯文表1份附卷可憑（94年度偵字第7
    87號偵查卷第47頁，下稱偵卷2），且其於94年1月28日經警
    採尿送鑑呈安非他命陽性反應，經本院以94年度易字第115
    號判決，判處有期徒刑4月，如易科罰金，以3百元折算1日
    確定一節，有本院上開判決及臺灣高等法院被告全國前案紀
    錄表各1份在卷可參（本院卷3第29至31頁、第9頁），足見
    員警並非無故對於甲○○製作筆錄。再者，不論甲○○是否
    能供出何人販賣，其果涉有不法，亦不得因其任意指證被告
    癸○○而率予卸責，則員警豈可能告以上語，使甲○○得免
    於受刑事訴追處罰，此觀諸甲○○於指證被告癸○○後，仍
    經員警移送檢察官並經本院判刑即明，且甲○○於本件之前
    曾因施用毒品遭判刑、並送觀察勒戒後再送強制戒治，有其
    臺灣高等法院被告全國前案紀錄表1份附卷可參（本院卷3第
    6至11頁），則甲○○並非第一次接受警詢，其對此應知之
    甚詳，其又如何會因此而任意指證被告癸○○。故承上所述
    ，難認警詢過程有甲○○所稱上開違法詢問之情形。
  5.證人丙○○就被告癸○○是否販賣安非他命一節，於警詢時
    之證述與於本院審理時之證述不符，並於本院審理時證稱：
    「（你是拜託阿樂問看看有無安非他命，還是要向阿樂買安
    非他命？）我是請他幫我問看看。」「（癸○○拿給你的那
    包安非他命，是否他自己賣給你的？）我不清楚到底是他自
    己賣的還是他跟別人買的。」云云（本院卷3第109至111頁
    ）。惟丙○○於94年1月3日有以0000000000號行動電話撥打
    被告癸○○0000000000號行動電話一節，有通訊監察譯文表
    1份在卷可考（偵卷2第46頁），且於警詢時坦承有施用安非
    他命之犯行，足見員警並非無故對於丙○○製作筆錄。又證
    人丙○○於本院審理中並未證稱警詢過程員警對其有何刑求
    或恐嚇之違法取供情形，顯見其警詢所述係出於自由意志。
  6.參諸上開警詢筆錄製作之原因、過程，並衡以證人於警詢中
    所做陳述，因該時距離案發時間較近，記憶較深刻清晰，且
    其證詞事後較不受他人影響及權衡利害得失，往往與真實較
    為符合，應較為可信。參諸被告二人於開庭前勾串證人巳○○、卯○○，並告知證人巳○○證稱警詢係受員警指示等情
    ，分據證人巳○○於警詢時證述屬實（本院卷3第60至65頁
    ），及卯○○於本院審理時結證在卷（詳後述），足見被告
    二人有影響證人干預審判之情。是本院認上開證人於警詢時
    之證詞與其等於本院審理中之證詞不符，且其先前之陳述具
    有較可信之特別情況，並為證明犯罪事實存否所必要者，應
    例外具有證據能力。
  (四)至被告癸○○之辯護人雖主張丑○○涉有毒品危害防制條例
    罪嫌，符合刑事訴訟法第181條之情形，惟檢察官未依同法
    第186條第2項告知其有拒絕證言之權利，偵查中之取證顯有
    瑕疵，則丑○○於偵查中之證述，無證據能力。查檢察官於
    二次偵訊時，並未告知丑○○「因陳述致自己有受刑事追訴
    或處罰之虞者，得拒絕證言。」有偵查筆錄2份附卷可參（
    偵卷1第152、222頁），然斟酌檢察官雖未告知丑○○得拒
    絕證言，惟並無證據證明檢察官係故意不予告知，難認檢察
    官有故意違背法定程序之主觀意圖，參酌違背該法定程序之
    客觀情節、侵害權益之輕重、對在訴訟上不利益之程度，以
    及該犯罪所生之危害，暨禁止使用該證據對於抑制違法蒐證
    之效果，及如依法定程序有無發現該證據之必然性等情形，
    本於人權保障與社會安全之均衡維護精神，本院認丑○○於
    偵訊時否認查獲前有施用毒品之情，且其亦未因本次查獲遭
    刑事訴追處罰，有其偵訊筆錄及臺灣高等法院被告全國前案
    紀錄表各1份在卷足考（偵卷1第152、153、本院卷1第115、
    116頁），是二次偵訊並未侵害丑○○之權利，從而依比例
    原則，本院認其偵查中證詞，仍有證據能力。
  (五)上揭犯罪事實，分據證人丑○○、林明憶、寅○○於偵訊時
    ；證人辛○○、戊○○、辰○○、甲○○、丙○○於警詢時
    ；證人巳○○、壬○○、卯○○於本院審理時；證人子○○
    於偵訊時及於本院審理時證述綦詳。至被告二人販賣安非他
    命所得一節，並經證人辛○○於警詢時證稱：伊前後向桂姊
    乙○○買過4、5次安非他命，每包2千元等語（警卷第24頁
    反面、第25頁），是本院認被告乙○○販賣安非他命予辛○○4次，每次2千元，為有利於被告乙○○之認定，故被告乙○○販賣安非他命予辛○○之所得共8千元；證人戊○○於
    警詢時證稱：伊向癸○○買過1次安非他命，每包1千元等語
    （警卷第28頁反面、第29頁），故被告癸○○販賣安非他命
    予戊○○所得為1千元；證人寅○○於偵訊時證稱：伊向姊
    仔乙○○買過1次安非他命，每包5百元等語（警卷第30頁反
    面、第31頁），故被告乙○○販賣安非他命予寅○○所得為
    5百元；證人辰○○於警詢時證稱：伊向癸○○買過1次安非
    他命，每包5百元等語（警卷第32頁反面、第33頁），故被
    告癸○○販賣安非他命予辰○○所得為5百元；證人甲○○
    於警詢時證稱：伊向阿樂買二次安非他命，每次一小包1千
    元等語（偵卷2第57頁），故被告癸○○販賣安非他命予甲○○所得為2千元；證人丙○○於警詢時證稱：伊94年1月3
    日20時許，在阿樂住處門口交易一包安非他命5百元等語（
    偵卷2第65頁），故被告癸○○販賣安非他命予丙○○所得
    為5百元。又被告癸○○0000000000號行動電話，有與甲○○、子○○、壬○○、丙○○、卯○○聯絡之情，亦有上開
    行動電話之通訊監察書、通訊監察譯文表、通聯紀錄各1份
    附卷可考（偵卷2第44至50頁）；另有照片4張在卷足參（警
    卷第38、39頁）。且扣案疑似安非他命之白粉20包、15包，
    分別送鑑定結果均含有安非他命成分，此有內政部警政署刑
    事警察局93年7月7日刑鑑字第0930121096號鑑驗通知書、94
    年2 月22日刑鑑字第0940017613號鑑定書各1份在卷足憑（
    偵卷1第167頁、本院卷1第71頁），復有被告癸○○所有供
    販賣所用之安非他命20包、15包及行動電話2支（000000000
    0號、0000000000號）扣案可資佐證。再者，如附表二編號1
    、3至5所示之犯行，雖係由被告癸○○與購買人交易，然被
    告二人就如附表一所示之犯行，亦係推由其中一人販賣安非
    他命予如附表一所示之人，且觀諸證人子○○於偵訊時證稱
    ：伊見過乙○○二次，有一次她用衛生紙包著毒品拿給伊，
    伊拿給他們2千5百元，他們只是將車窗搖下來，沒有下車，
    因為癸○○很少帶女生，所以伊印象很深刻，第二次是伊帶
    警察去抓他們，她就沒有拿給伊等語（偵卷2第19頁），並
    於本院審理時證稱：「（你在警察局說你跟癸○○電話聯絡
    說：我要找阿樂，我要買東西？）我是說我要東西，後來他
    叫一個女的打電話給我。」「（你電話中可以確定是乙○○
    的聲音？）我被抓到那次電話就是她打的。」「（她那次跟
    你說什麼？）她說阿樂叫我到加油站等他。」等語（本院卷
    3第76、79頁），足見被告二人有共同販賣安非他命予子○○；又證人壬○○於本院審理時證稱：「（你在這買賣的二
    十次期間，交易時有無見過在庭的女被告？）我如果去阿樂
    家向他買的時候會看到她，當時我看到她在做家事，我從外
    面可以透過紗窗看到她在裡面的情形，我都是叫阿樂出來。
    」等語（本院卷3第187頁），則被告乙○○對於被告癸○○
    在屋外販賣安非他命予壬○○，應知之甚詳；證人卯○○於
    本院審理時證稱：「（今日開庭前被告二人有無去找過你？
    ）有，去找我聊天。」「（為何一開始沒有證稱有向阿樂購
    買過毒品？）怕害他被關，是他叫我不要講說我向他買毒品
    的。」「（癸○○拜託你這樣說時，你是否會害怕？）（點
    頭）。」「（是否害怕不這樣說，癸○○會對你不利？）（
    點頭）。」等語（本院卷3第123、124頁），是被告乙○○
    就被告癸○○販賣安非他命予卯○○應有犯意聯絡，否則何
    須於開庭前與被告癸○○一同前往對於卯○○施壓，是承上
    諸情，堪信被告二人就如附表二所示之犯行，亦有犯意聯絡
    及行為分擔。參以我國查緝毒品安非他命之施用或販賣一向
    執法甚嚴，對於販賣安非他命毒品者尤科以重度刑責，又販
    賣安非他命既係違法行為，當非可公然為之，亦無公定價格
    ，且容易分裝並增減份量，而每次買賣之價量，可能隨時依
    雙方關係深淺、資力、需求量及對行情之認知、來源是否充
    裕、查緝是否嚴謹、購買者被查獲時供述購買對象之可能風
    險之評估等情形，而異其標準，非可一概而論；而買受毒品
    之人通常亦無法探知販毒者賺取利潤幾何，是販賣毒品之利
    得，除販毒者坦承犯行或價量俱臻明確外，委難察得實情，
    販賣之人從價差或量差中牟利之方式雖異，其意圖營利之販
    賣行為則同一。是以因安非他命量微價高，販賣者率有利益
    可圖，本件被告二人與如附表一、二所示之人非屬至親，販
    賣上開安非他命予他人，如無利益可得，被告二人又豈會甘
    冒遭警查獲可能處以重刑之風險而如此作為，則雖被告二人
    否認有販賣上開安非他命之犯行，而無可查證其賣出確實賺
    取之差價，惟依前所述，被告二人販賣安非他命當有意圖營
    利之犯意甚明。綜上所述，足認被告二人確有如附表一、二
    所示販賣安非他命之犯行。
  (六)按證人之陳述有部分前後不符，或相互間有所歧異時，究竟
    何者為可採，法院仍得本其自由心證予以斟酌，非謂一有不
    符或矛盾，即應認其全部均為不可採信；尤其關於行為動機
    、手段及結果等細節方面，證人之證言，每每因留意重點之
    不同，或對部分事實記憶欠明確，以致前後未盡相符，然其
    基本事實之陳述，若果與真實性無礙時，則仍非不得予以採
    信（最高法院著有92年度臺上字第5566號判決可資參照）。
  1.下列證人之證詞，有下列歧異之處：
  (1)證人丑○○於偵訊時證稱：伊向癸○○買過3、4次安非他命
    等語（偵卷1第153、222頁），於警詢時則係證稱：伊向阿
    樂癸○○買過約4、5次安非他命等語（警卷1第21頁）；於
    第二次偵訊時證稱：伊也有跟乙○○買過毒品約1、2次等語
    （偵卷1第222頁），於警詢時及第一次偵訊時則未證述曾向
    被告乙○○購買毒品，並於第一次偵訊時證稱不認識被告乙○○（偵卷1第153頁）。
  (2)證人林明憶於偵訊時證稱：伊向乙○○買過安非他命十幾次
    ，每次以5百元或1千元現金跟她購買，伊有時會打電話和她
    約在外面交易，有時直接到嘉義縣六腳鄉六南村六腳233之7
    號向她購買，有1、2次是乙○○叫一個男生拿毒品賣伊，那
    個男生約四十多歲，略胖。最後一次是在93年5月25日跟姊
    仔買5百元安非他命等語（偵卷1第214、138頁），揆以林明
    憶所描述對象之年紀外型與被告癸○○相符，其又曾至被告
    癸○○住處購買毒品，堪信該名男子即係被告癸○○，是被
    告乙○○確曾在林明憶向其購買安非他命時，推由被告癸○○販賣予林明憶。惟林明憶於警詢時係證稱：伊總共向姊仔
    乙○○買過約15次安非他命，每包1千元之價錢購買，最後
    一次是93年5月25日20時15分許，向她購買1千元安非他命等
    語（警卷第22頁反面、第23頁），並未證稱曾向被告癸○○
    購買，就每次及最後一次購買金額與偵訊時所述不符。
  (3)證人巳○○就向何人以何方式購買安非他命一節，於警詢時
    證稱：伊每次都撥打姊仔乙○○行動電話與她聯絡，然後再
    到嘉義縣六腳鄉六南村六腳233之7號向她購買等語（警卷第
    27頁），於第一次偵訊時證稱：乙○○打電話叫伊買安非他
    命，癸○○也有，伊也有跟癸○○買過等語（偵卷1第148、
    149頁），於第二次偵訊時證稱：乙○○有時會打電話給伊
    ，伊有時也會打電話給她，有時伊會直接到嘉義縣六腳鄉六
    南村六腳233之7號向她購買，伊也曾跟癸○○買過安非他命
    等語（偵卷1第218頁），於本院審理時則證稱其自己與被告
    二人聯絡，或被告二人主動聯絡伊；就購買之次數，於警詢
    時及於偵訊時均稱向乙○○買4、5次，於本院審理時則證稱
    向被告二人共購買約15次；每次購買金額，於警詢時及第一
    次偵訊均證稱2千元，第二次偵訊及於本院審理時則證稱1、
    2千元；就購買地點，於警詢時均證稱在被告癸○○住處，
    於第一次偵訊及本院審理時則證稱除被告癸○○住處，另在
    其地方交易。
  (4)證人子○○就向被告二人購買安非他命之次數一節，於警詢
    時及偵訊時均證稱4次，於本院審理時證稱：除了筆錄記載
    的4次，都交易一小包2千5百元外，還有一次是筆錄沒有記
    載的星期三在工業區，時間是在剛剛說的幾次時間附近，大
    概是晚上7、8點，癸○○把他用剩的毒品拿給伊，那次買1
    千5百元，所以總共是買5次等語（本院卷3第84、85頁）；
    就交易毒品時，被告乙○○是否在場一節，於警詢時證稱：
    乙○○都在旁邊云云（偵卷2第16頁），於偵訊時證稱：見
    過乙○○二次等語（偵卷2第19頁）。
  (5)證人壬○○就向被告癸○○購買安非他命之時間、次數一節
    ，於警詢時證稱於94年1月間共3次，於本院審理時先證稱自
    93年1月3日起購買，後改證稱93年12月底起購買，最後證稱
    93年12月中旬起至94年1月21日止購買約20次。
  (6)證人卯○○就是否向被告癸○○購買安非他命一節，於本院
    審理時先證稱：警詢時伊有說94年1月5日打給阿樂交易1包2
    千元，但那是配合警方，因為伊原來跟警察說是要去跟阿樂
    買茶葉，但警察說不可能，不講就不讓伊走，所以就叫伊一
    定要講阿樂，並說安非他命是阿樂給伊的。伊1月5日當天確
    實有打那通電話，晚上七點半約在朴子橋頭萬善公廟前，伊
    是跟他交易茶葉，一斤2千元云云（本院卷3第113、114頁）
    ，後則改證稱：伊總共向癸○○買過3次，一次是伊在警察
    局所說94年1月5日，另外一次時間太久伊忘記了，大約是在
    93年8、9月間，兩次都是買2千元，都是用電話聯絡約在萬
    善公廟旁的堤防交易，94年1月2日通話目的，是要向癸○○
    買安非他命，那次買2千元，是伊在晚上8點多打電話給他，
    然後他送到萬善公廟旁的堤防等語（本院卷3第123至125頁
    ）；對於購買之次數，於警詢時稱1次，於本院審理時稱3次
    。
  2.觀諸上開證人之證詞，雖就購買毒品之次數、價格、確切之
    時間、地點、方式等有前後不符之處，惟衡諸施用毒品者其
    購買毒品之來源要非僅只一端，又購買毒品施用涉及犯罪，
    其交易過程自極隱密迅速，且施用毒品具成癮性，施用者既
    係於毒癮發作時前往購買毒品，其迫切需用之際，自難期就
    上開枝節性、細節性之事實為詳確之記憶，或受限於人的記
    憶力、訊問者之問話方式等因素，因而使其證詞前後有不符
    之處。則上開證人之證詞雖有上揭相異處，惟證人等對於向
    被告二人購買毒品之基本事實，則始終證述一致，揆諸前揭
    判例，上開證人所為之證詞仍難認不具證據價值，本院仍得
    採信上開證人之證詞，認定被告二人之犯行，茲分敘如下：
  (1)證人丑○○就向被告癸○○購買毒品之次數，前後所述雖非
    完全一致，然其次數相差不遠，自難以此即認其證述不可採
    信，故其警詢所述既無證據能力，則以其偵訊所述，認定被
    告癸○○販賣3次安非他命予丑○○，為有利於被告癸○○
    之認定。而證人丑○○於偵訊時證稱：每次以金額5百元或1
    千元現金購買等語（偵卷1第222頁），則認被告癸○○販賣
    1次1千元，餘均5百元予丑○○，為有利於被告癸○○之認
    定。參以檢察官於偵查中經諭知證人丑○○有具結之義務及
    偽證之處罰並命朗讀結文具結後，係以證人身分訊問，則證
    人丑○○當知若有虛偽不實須負偽證罪之刑責，衡情其於第
    二次偵訊時，並無故為不實證述之必要，故其證稱向被告乙○○購買毒品之可信度甚高，堪予採信，不因其於警詢時及
    於第一次偵訊時均未為此部分之證述，即認其本次之證述不
    可採信，故本院認被告乙○○販賣1次安非他命予丑○○，
    金額為5百元，為有利於被告乙○○之認定。從而被告癸○○、乙○○販賣安非他命予丑○○之所得共2千5百元。
  (2)證人林明憶就向被告乙○○購買毒品之金額，前後所述雖非
    完全一致，揆諸上開說明，自難以此即認其證述不可採信。
    且檢察官於偵查中經諭知證人林明憶有具結之義務及偽證之
    處罰並命朗讀結文具結後，係以證人身分訊問，則證人林明
    憶當知若有虛偽不實須負偽證罪之刑責，衡情其於第二次偵
    訊時，並無故為不實證述之必要，故其證稱被告乙○○推由
    被告癸○○販賣毒品1、2次之可信度甚高，堪予採信，不因
    其於警詢時未為此部分之證述，即認其本次之證述不可採信
    。故依其偵訊所述之次數，對照其警詢所述之次數，本院認
    被告乙○○及癸○○販賣安非他命15次予林明憶，1次1千元
    ，餘均5百元，為有利於被告乙○○及癸○○之認定，故販
    賣安非他命予林明憶之所得共8千元。
  (3)證人巳○○就向被告乙○○、癸○○購買毒品之上開情節，
    前後所述雖非完全一致，揆諸上開說明，尚難以此即認其證
    述不可採信。是證人巳○○既於本院審理時，透過公訴人、
    辯護人交互詰問之程序予以詰問證人，減少影響其證詞之外
    在因素，予以發現真實，進而了解證人之真意，是應以其於
    本院審理時之證述為可採，故其於本院審理時已證稱：伊大
    概買15次，伊在警察局說買4、5次，是講伊跟癸○○及乙○○現金買的部份，伊有錢就當場拿錢給他，沒有錢就先欠著
    ，欠著的部份警察沒有問伊，所以伊沒有講。這4、5次有時
    候買2千、有時買1千等語（本院卷2第111、126、127頁），
    從而本院認被告乙○○、癸○○販賣安非他命予巳○○15
    次，得款4次，1次2千元，餘均1千元計算，為有利於被告二
    人之認定，被告二人販賣安非他命予巳○○之所得共5千元
    。
  (4)證人子○○就向被告二人購買毒品之上開情節，前後所述雖
    非完全一致，惟其上開於偵訊時之證述，與其於警詢時證稱
    ：第三次交易是由乙○○拿給伊等語相符（偵卷2第16頁）
    ，是此部分基本事實同一，其此部分於偵訊時之證述仍為可
    採。又證人子○○既於本院審理時，透過公訴人、辯護人交
    互詰問之程序予以詰問證人，減少影響其證詞之外在因素，
    予以發現真實，進而了解證人之真意，是就購買安非他命之
    次數，應以其於本院審理時之證述為可採，故被告二人販賣
    安非他命予子○○5次，除第5次1千5百元，餘均2千5百元，
    則被告二人販賣安非他命予子○○之所得共1萬1千5千元。
  (5)證人壬○○就向被告癸○○購買毒品之上開情節，前後所述
    雖非完全一致，揆諸上開說明，尚難以此即認其證述不可採
    信。是證人壬○○既於本院審理時經諭知有具結之義務及偽
    證之處罰並命朗讀結文具結後，係以證人身分訊問，透過公
    訴人、辯護人交互詰問之程序予以詰問，減少影響其證詞之
    外在因素，予以發現真實，進而了解其真意，且其於本院審
    理時證稱：「（你在警訊中說的那三次是情形如何？）當時
    我想說講少一點看會不會讓被告判輕一點，以我剛剛說的為
    實在。」「（警察跟你說是阿樂供出來的，你是否因此想要
    報復他？）確實我只有找阿樂買過毒品而已，前述購買時間
    地點及價格都實在。」等語（本院卷3第179、187頁），故
    應以其於本院審理時之最後證述為可採，從而其於本院審理
    時已證稱：大概買了20次，5百元的4次，1千元的16次，欠
    三次1千元還沒有付等語（本院卷3第186頁），則被告癸○○販賣安非他命予壬○○20次，得款17次，4次5百元，13次
    1千元計算，則被告癸○○販賣安非他命予壬○○之所得共1
    萬5千元。
  (6)證人卯○○就向被告癸○○購買毒品之上開情節，前後所述
    雖非完全一致，揆諸上開說明，尚難以此即認其證述不可採
    信。且被告二人於開庭前對於卯○○予以施壓，已詳如前述
    ，足認證人卯○○於本院審理時之初為虛偽證述，繼則全盤
    托出據實陳述，從而應以其於本院審理時最後之證述為可採
    ，故被告癸○○販賣安非他命予卯○○3次，每次2千元，所
    得共6千元。
  (七)至下列證人所為有利於被告癸○○、乙○○之下列證詞，均
    屬臨訟迴護之詞並不可採，茲詳述如下：
  1.證人林明憶於本院審理時證稱未向被告二人購買安非他命，
    然此與其於偵訊時之證述不符，是其真實性為何已非無疑。
    再者，對於93年5月28日何以會出現在被告癸○○住處前，
    其於本院審理時證稱：伊當天去嘉義縣六腳鄉六南村是找做
    工的同事阿明，伊與阿明認識一年多，都叫他阿明或瘋明，
    沒有聽過別人叫他其他綽號，阿明叫伊在那邊等，警察就問
    伊在那裡做什麼，伊回答說等同事，結果就叫伊回警局說明
    。阿明住在附近，伊不知道他家確實地點，從去年過年後開
    始去做工都約在查獲地點那裡，他都叫伊去載他。伊不認識
    乙○○、癸○○，查獲當天第一次看到。伊在警局有說向綽
    號「姊仔」之女子購買安非他命，但那是警察叫伊跟著他的
    話這樣講的。檢察官說如果伊亂說要判幾年，因為當時檢察
    官說警詢筆錄都那樣寫，伊怕被關所以才那樣說，是檢察官
    唸筆錄出來伊就跟著講。0000000000這支電話平時伊在使用
    ，是阿明向伊借電話打到0000000000電話云云（本卷2第83
    、84、86、88至91、94頁）。然證人林明憶於第一次偵訊時
    證稱：93年5月28日伊在六腳鄉六南村233之7號前，伊是要
    去找朋友，人家都叫他阿川、阿村云云（偵卷1第137頁），
    與其上開於本院審理時證稱歧異，倘其於查獲當天確係在被
    告癸○○住處前等候朋友，何以其認識阿明一年多，卻於偵
    查中證稱係要找阿川（阿村），則究竟有無阿明此人，已非
    無疑。觀諸被告癸○○嘉義縣六腳鄉六南村六腳233之7號住
    處，係在台十九線旁，房子坐落與台十九線平行，須從台十
    九線轉彎進入小路才能到達，業據被告癸○○於本院審理時
    供述在卷（本院卷2第62頁），並有照片10張附卷可憑（本
    院卷2第219頁至第223頁），則阿明住處若在附近，林明憶
    何以會與阿明約在非面臨馬路之被告癸○○住處前等候，又
    為何認識阿明一年多，卻連其真實姓名、住處均不知，均與
    常情有違，難認確有阿明此人，故林明憶此部分證述，尚非
    可採。參以0000000000號行動電話，係林明憶平日所使用，
    業據其於本院審理時證述在卷，而上開行動電話於93年5 月
    22日18時52分許、19時33分許、21時50分許，曾三次撥打被
    告癸○○0000000000號行動電話，有通聯紀錄1份在卷足參
    （偵卷1第46頁），核與其於偵查中證稱：伊以000000000 0
    號電話和乙○○聯絡，通聯紀錄三次係伊跟她聯絡等語相符
    （偵卷1第139頁），則林明憶證稱與被告乙○○不認識，委
    無足採。又當日7名證人均係出於自由意志而為陳述，已據
    證人庚○○、丁○○證述明確，詳如前述。且證人林明憶於
    本院審理時證稱：檢察官當時是跟伊說如果亂講的話，可能
    會有偽證罪會被判刑。檢察官問話係伊自己講的，有照伊的
    意思講等語（本院卷2第88頁），足見檢察官於偵訊時係告
    以林明憶偽證之處罰，並非有何不正訊問之情。此外，林明
    憶於警詢時並未證稱曾向被告癸○○購買安非他命，就每次
    及最後一次購買安非他命金額警偵所述不符，已詳如前述，
    若林明憶於偵訊時係照警詢筆錄回答，則何以其偵訊之證詞
    會與警詢筆錄有前後不符之處，故林明憶證稱是檢察官唸筆
    錄出來伊就跟著講云云，核與事實不符。
  2.證人辛○○於偵訊及本院審理時均證稱未向被告乙○○購買
    安非他命，然此與其於警詢時之證述不符，且警詢過程並無
    施所稱之違法詢問之情，已詳如前述，是其真實性為何已非
    無疑。再者，對於93年5月28日何以會出現在被告癸○○住
    處前，其於偵訊時證稱：伊朋友阿林打電話叫伊過去，伊車
    子開到路邊，正要打電話給阿林時就被警察抓到云云（偵卷
    1第142、143頁），於本院審理時則先證稱：伊那天是跟綽
    號阿坤的朋友約在那裡，他要拿錢還伊，伊到那裡路口車子
    轉彎進去就警察攔下來云云（本院卷3第91頁），後則證稱
    ：當天阿林、阿坤及另外一個伊不認識的人是一起過去的云
    云（本院卷3第93頁），是當日究係何人撥打電話約其到該
    處，其前後證述不一致，已難令人信為真實。且其於本院審
    理時證稱：當天伊車子停在六腳鄉某處民宅前不知道地址，
    這是伊第一次到那裡，伊是剛好開車到路旁停車云云（本院
    卷3第100頁），然被告癸○○住處位置，已詳如前述，辛○○若非要前往被告癸○○住處，豈會在非面臨馬路之被告癸○○住處前停車，是其上開證述，尚非可採。再者，證人辛○○於本院審理時證稱：伊不認識乙○○云云（本院卷3第9
    1頁），然此與其於偵訊時證稱：伊認識乙○○，她以前在
    朴子市加油站旁開撞球間等語不符（偵卷1第143頁），亦與
    其於警詢時之證述不符，且其若不認識被告乙○○，何以會
    開車前往被告癸○○住處，是其上開證述，核與事實不符。
  3.證人戊○○於偵訊時及於本院審理時均證稱未向被告癸○○
    購買安非他命，然此與其於警詢時之證述不符，且警詢過程
    並無其所稱之違法詢問之情，已詳如前述，是其真實性為何
    已非無疑。再者，對於93年5月28日何以會出現在被告癸○○住處前，其於本院審理時證稱：楊奇峰（即辰○○）他之
    前有向伊借7百元，他要拿錢給伊，他本來叫伊在朴子等，
    他說他要去六腳辦一下事情，沒有跟伊講過去那邊作什麼，
    伊想說曾經載他去那邊附近，就想說去那邊等，打手機給他
    就不通云云（本院卷2第150頁），惟其未與辰○○約好即逕
    自前往該處等候，已與常理不符。參諸證人辰○○於本院審
    理時已證稱：戊○○沒有載伊去過那邊，伊事先不知道戊○○要過去233之7號附近，其等沒有約好等語（本院卷3第174
    頁），足見證人戊○○上開證述，與事實不符。揆以證人辰
    ○○於偵訊時證稱：93年5月28日（筆錄記載5月29日顯係誤
    載）伊曾前往嘉義縣六腳鄉六南村六腳233之7號，是同一天
    被警察抓到的戊○○介紹伊跟阿樂買毒品，伊是先打電話過
    去表示伊要拿安非他命，跟伊接洽的是一個男的，對方就叫
    伊到那裏拿安非他命，伊忘記對方的電話號碼，只知道對方
    綽號叫阿樂等語（偵卷1第237頁），而被告癸○○於偵訊時
    供承綽號叫阿樂（偵卷1第17頁），足認戊○○確有介紹辰
    ○○向被告癸○○購買安非他命之情。證人戊○○於本院審
    理時雖證稱：伊不知道辰○○為何這樣講云云，然其與辰○○自國小即認識，並無仇怨，業據其於本院審理時證述屬實
    （本院卷2第158、159頁），辰○○當無虛構上情之必要，
    是其上開證述，尚非可採。此外，戊○○對於有無施用安非
    他命一節，於偵訊時及本院審理時均矢口否認，並於偵訊時
    證稱：「（警訊筆錄為何你說你在九十三年五月二十五日你
    有施用毒品？）是警察拿被告他們二人的身分證給我看，因
    為我要趕回去上班，警察叫我配合，我為了要回去，才配合
    。」云云（偵卷1第158頁），然其確有施用安非他命，已詳
    如前述，顯見其所稱配合員警指證被告係屬無稽，則其於本
    院審理時，仍證稱警詢時係員警叫其承認跟被告購買毒品云
    云，委無足採。
  4.證人寅○○於本院審理時證稱未向被告乙○○購買安非他命
    ，然對於93年5月28日何以會出現在被告癸○○住處前，於
    本院審理時證稱：伊不認識乙○○，伊被警察抓到的那天，
    有到癸○○住處，是在公園認識之朋友阿國介紹那個地方，
    他畫地圖告訴伊怎麼走伊要去買毒品，他沒有跟伊說要跟誰
    買，阿國不是丑○○云云（本院卷2第134、135、138頁），
    然此與其於偵訊時證稱：是丑○○告訴伊那地方可以買毒品
    ，伊在93年5月25日確實有跟乙○○買5百元安非他命，當天
    伊確實是要向乙○○買毒品，才會被警察抓到等語不符（偵
    卷1第133、134頁），是其於本院審理時始為上開有利於被
    告乙○○之證述，其可信性為何已非無疑。再者，寅○○於
    偵訊時檢察官並未施用暴力或恐嚇，其出於自由意志下而為
    陳述一節，業據其於本院審理時證述屬實（本院卷2第138頁
    ），且其偵訊時之證述又與警詢時之證詞相符，是其於偵訊
    時之證詞應屬可採，其於本院審理時翻異前詞，尚非可採。
    至其於偵訊時證稱：「（你有施用毒品？）沒有。」「（筆
    錄中為何說你有用毒品的習慣？）當天我是被警察攔下來警
    察叫我進去裏面，一起被載到派出所，作完筆錄才讓我走。
    」「（沒有施用毒品為何警訊中會講得這麼詳細？）警察說
    叫我指認他就讓我們回去，那個人我並不認識，因之前七個
    人都指認他，都讓他們回去了。」云云（偵卷1第132、13 3
    頁），然其確有施用安非他命，已據其於本院審理時證述在
    卷（本院卷2第135頁），況且，其於本院審理時證稱：警察
    說快一點筆錄作一作就可以回去，沒有恐嚇或暴力，警察當
    時詢問的態度平平，沒有對伊大聲等語（本院卷2第140至14
    2頁），顯見其於偵訊時係為避免自己施用毒品之刑責，故
    就此部分為虛偽之證述，尚難以此即認其於偵訊時證稱被告
    乙○○販賣安非他命一節不可採信。
  5.證人辰○○於偵訊時及於本院審理時均證稱未向被告癸○○
    購買安非他命，然此與其於警詢時之證述不符，且警詢過程
    並無辰○○所稱違法詢問之情事，已詳如前述，是其真實性
    為何已非無疑。再者，對於93年5月28日何以會出現在被告
    癸○○住處前，證人辰○○於本院審理時證稱：93年5月28
    日伊當時在六腳鄉一個不知名的村子，是戊○○告訴伊到該
    處買毒品，伊之前沒有到該處買過毒品，當天到該處伊沒有
    先與賣毒品的人聯絡，直接到戊○○告訴伊的地點，當天沒
    有買到毒品，因為伊還沒有進去房子裡面，人在外面就被抓
    了云云（本院卷3第164、165頁），惟此與其上開於偵訊時
    證稱其撥打電話聯絡被告癸○○到該處拿安非他命等語並不
    相符，且就其於偵訊時何以為上開證述，其於本院審理時先
    證稱：那通電話是戊○○打的，當時伊沒有在旁邊，是戊○○要伊去那邊等然後他會打電話過去，在去之前伊有先打電
    話給戊○○，後來戊○○打電話叫伊過去那邊等，戊○○有
    跟伊說是阿樂要賣給我，至於是何人來接洽並不知道云云（
    本院卷3第170、171頁），後改證稱：伊沒有打電話，伊是
    聽戊○○講的，至於戊○○有沒有打，伊也不確定，戊○○
    沒有打電話跟伊說已經打電話跟對方聯絡云云（本院卷3第
    171、172頁），其證詞前後相歧異，故其於本院審理時之上
    開證述，尚難令人採信。
  6.證人甲○○於本院審理時證稱未向被告癸○○購買安非他命
    ，然此與其於警詢時之證述不符，且警詢過程並無施所稱之
    違法詢問之情，已詳如前述，是其真實性為何已非無疑。再
    者，其於警詢時已證稱與被告癸○○無仇怨（偵卷2第58頁
    ），且其所犯毒品危害防制條例第10條第2項之罪，亦未因
    供出毒品來源，因而破獲，而經判決減輕其刑，有本院上開
    判決1份附卷足考（本院卷3第29至31頁），則其並無誣陷被
    告癸○○之理。又甲○○之警詢筆錄係在其詳閱確認無訛後
    始簽名捺印，有警詢筆錄1份在卷可參（偵卷2第58頁），足
    認甲○○在看過筆錄後才簽名，則其於警詢時之證詞，應與
    事實相符，其於本院審理時之證詞翻異前詞，尚難採信。
  7.證人子○○於本院審理時否認被告乙○○曾交付安非他命一
    節，並證稱：「（你在警訊時說第三次是乙○○拿給你，是
    否屬實？）不是事實。」「（為何你偵查中說見過乙○○兩
    次，前一次乙○○用衛生紙包著毒品，我拿二千五百元給他
    ？）我記錯了，乙○○是坐在旁邊，阿樂拿給我的，是阿樂
    用衛生紙包著拿給我，我記得當天是星期三我載我女兒去夜
    市，回到家後我再騎車到工業區，是阿樂拿給我的，不是乙○○拿給我的。」云云（本院卷3第81、83頁），惟此與其
    於警詢時及於偵訊時之證述不符，是其真實性為何已非無疑
    。雖其於本院審理時復證稱：「（你在警局時說交易時乙○○都在旁邊，是何意思？）我說只有兩次，一次是在工業區
    ，一次是在抓到那次，刑事說一起咬死他們，警察都寫在一
    張紙上叫我照上面寫的說，筆錄內容有些是我照實講的，有
    些是警察寫在紙上叫我照唸。」「（偵查中檢察官有無寫好
    請你照唸？）沒有，但警察載我到地檢署途中叫我照以前警
    訊時說的那樣說。」云云（本院卷3第86頁），惟子○○倘
    係在工業區看到被告乙○○，則員警當可直接叫子○○證稱
    被告乙○○在工業區那次交付安非他命即可，何以要其證稱
    係第三次交易時交付，且子○○就交易毒品時，被告乙○○
    在場之次數，其於警詢時及於偵訊時之證述不符，已詳如前
    述，顯見其於偵訊時並非照警詢筆錄而為陳述，則其上開證
    述，尚非可採。此外，證人子○○於本院審理時證稱：「（
    警察有無告訴你如果供出癸○○及乙○○，你就可以得到怎
    樣的判決？）沒有。」「（你與乙○○有無糾紛或仇恨？）
    完全都沒有。」等語（本院卷3第82、83頁），則其並無誣
    陷被告乙○○之理。
  8.證人丙○○於本院審理時表示不清楚被告癸○○交付之安非
    他命是否被告癸○○所販賣，已詳如前述，然此與其於警詢
    時之證述不符，是其真實性為何已非無疑。參以其於本院審
    理時證稱：「（你在警訊時說用0000000000行動電話打給阿
    樂0000000000的電話跟他聯絡，在九十四年一月三日晚上八
    點約在阿樂家門口交易一包五百元安非他命，是否實在？）
    實在。」等語（本院卷3第108頁），又警詢筆錄係在其親閱
    確認無誤後始簽名捺印，有警詢筆錄1份在卷可參（偵卷2第
    66頁），足認丙○○在看過筆錄後才簽名，則其於本院審理
    時為避重就輕之證詞，已難令人置信。
  9.揆諸上開證人於偵訊時或於本院審理時之證詞，既有諸多不
    可採信，且與事實不符之處，本院尚難依上開證人之證詞，
    認定被告二人並未販賣安非他命。
  (八)至被告癸○○於偵訊時證稱：乙○○沒有販賣毒品云云（偵
    卷1第203頁），惟被告乙○○確有販賣安非他命之犯行，已
    詳如前述，被告癸○○之證詞與事實不符，委無足採。
  (九)綜上所述，被告二人上前開所辯，顯係卸責之詞，不足採信。
    本件事證明確，被告二人之犯行均堪認定。
二、核被告癸○○、乙○○所為，均係犯毒品危害防制條例第4
    條第2項販賣第二級毒品罪。被告癸○○、乙○○持有第二
    級毒品安非他命之低度行為，應為販賣之高度行為所吸收，
    均不另論罪。被告二人就如附表一、二所示之犯行共同犯罪
    ，彼此間有犯意聯絡及行為分擔，均為共同正犯。被告二人
    先後多次販賣第二級毒品安非他命之犯行，時間緊接，所犯
    構成要件相同之罪名，顯係基於概括犯意反覆為之，為連續
    犯，各應論以販賣第二級毒品罪一罪，並除其法定刑為無期
    徒刑部分依法不得加重外，均應加重其刑。又被告二人於93
    年間，分別因違反毒品危害防制條例、詐欺案件，均經本院
    判處有期徒刑6月，如易科罰金，以3百元折算1日確定，各
    於94年1月11日及93年7月28日執行完畢，此有被告二人臺灣
    高等法院被告全國前案紀錄表各1份在卷可參，是被告二人
    如附表二所示之部分犯行，係於上開受有期徒刑之執行完畢
    後，5年以內再犯有期徒刑以上之罪，均為累犯，並除其法
    定刑為無期徒刑部分依法不得加重外，各應依刑法第47條規
    定，遞加重其刑。又公訴人雖僅就被告二人如附表一編號1
    至3、5至7所示及編號4所示其中4、5次之犯行提起公訴，惟
    被告二人如附表一編號4所示其餘犯行及如附表二所示之犯
    行，與上揭起訴並經本院判決有罪之部分，有連續犯之裁判
    上一罪之關係，為起訴效力所及，本院自得併予審理。爰審
    酌被告二人年輕力壯，不思以正當途徑賺取金錢，竟以販賣
    毒品圖不法所得，足以使購買施用者導致生理及心理毒害，
    形成生理成癮性及心理依賴性，嚴重戕害國民身心健康，危
    害社會治安，其無視於國家杜絕毒品危害之禁令，出售圖利
    ，惡性非輕，行為之手段、販賣之次數、價格、犯罪之所得
    ，否認犯行之犯後態度，及勾串證人等一切情狀，各量處如
    主文所示之刑。扣案之安非他命35包，係屬毒品危害防制條
    例所稱之第二級毒品，應依毒品危害防制條例第18條第1項
    前段之規定，宣告沒收銷燬之；而扣案之前開毒品外包裝袋
    35個及行動電話2支（0000000000號、0000000000號），係
    被告癸○○所有，業據被告癸○○供述在卷，且係供本案販
    賣毒品犯罪所用之物，爰依毒品危害防制條例第19條第1項
    規定，宣告沒收之，又上開物品均已扣案，並無全部或一部
    不能沒收之情形，爰不另為「如全部或一部不能沒收時，追
    徵其價額」之諭知。另被告二人販賣如附表一、二所示之安
    非他命所得，共計6萬零5百元，業據證人等陳明在卷，應依
    毒品危害防制條例第19條第1項規定宣告沒收之，如全部或
    一部不能沒收時，以其財產抵償之。至扣案之現金17,700元
    ，其中1萬5千元係被告乙○○所有，2,700元係被告癸○○
    所有，惟非因本件犯罪所得之物，業據被告二人供述在卷，
    是既無證據證明係被告二人犯罪所得之物，爰不併予諭知沒
    收；扣案之玻璃球4個，被告癸○○供述係其所有，惟與本
    案無涉，亦不併予諭知沒收。
據上論斷，應依刑事訴訟法第299條第1項前段，毒品危害防制條
例第4條第2項、第18條第1項前段、第19條第1項，刑法11條前段
、第28條、第56條、第47條，判決如主文。
本案經檢察官李志明到庭執行職務。
中　　華　　民　　國　　94　　年　　9 　　月　　13　　日
                    刑事第三庭  審判長法  官  沈福財
                                      法  官  陳仁智
                                      法  官  卓春慧
上列正本證明與原本無異。
如不服本判決，應於判決送達後10日內向本院提出上訴狀（應附
繕本）。
中　　華　　民　　國　　94　　年　　9 　　月　　15　　日
                                      書記官  江芳耀
附錄本案論罪科刑法條全文：
毒品危害防制條例第4條第2項：
製造、運輸、販賣第二級毒品者，處無期徒刑或七年以上有期徒刑
，得併科新臺幣七百萬元以下罰金。
附表一：
┌──┬─────┬──────┬────┬──────────┬────┐
│編號│  時間    │    地點    │ 購買人 │     購買之方式     │販賣之次│
│    │          │            │        │                    │數、金額│
│    │          │            │        │                    │（新臺幣│
│    │          │            │        │                    │）      │
├──┼─────┼──────┼────┼──────────┼────┤
│1   │92年5月間 │嘉義縣六腳鄉│丑○○  │直接到癸○○住處向郭│販賣4次 │
│    │某日起至93│六南村六腳23│        │秋容購買安非他命3次 │，1次1千│
│    │年4月底某 │3之7號癸○○│        │，及向乙○○購買1次 │元，餘均│
│    │日止      │住處        │        │                    │5百元， │
│    │          │            │        │                    │所得共2 │
│    │          │            │        │                    │千5百元 │
│    │          │            │        │                    │        │
├──┼─────┼──────┼────┼──────────┼────┤
│2   │93年2月初 │癸○○住處等│己○○  │以電話跟乙○○聯絡約│販賣15次│
│    │某日起至同│地          │        │在外面交易，或是直接│，1次1千│
│    │年5月25日 │            │        │到癸○○住處購買，向│元，餘均│
│    │止        │            │        │癸○○購買1、2次，餘│5百元， │
│    │          │            │        │均向乙○○購買      │所得共8 │
│    │          │            │        │                    │千元    │
├──┼─────┼──────┼────┼──────────┼────┤
│3   │93年5月初 │癸○○住處  │辛○○  │直接到癸○○住處向呂│販賣4次 │
│    │某日起至同│            │        │秋桂購買安非他命    │，每次2 │
│    │年月某日止│            │        │                    │千元，所│
│    │          │            │        │                    │得共8千 │
│    │          │            │        │                    │元      │
├──┼─────┼──────┼────┼──────────┼────┤
│4   │93年3月間 │癸○○住處等│巳○○  │巳○○與癸○○或呂秋│販賣15次│
│    │某日起至同│地          │        │桂聯絡，或該二人主動│，每次1 │
│    │年5月27日 │            │        │與巳○○聯絡，向該二│、2千元 │
│    │19時30分許│            │        │人購買              │，得款4 │
│    │止        │            │        │                    │次，1次2│
│    │          │            │        │                    │千元，餘│
│    │          │            │        │                    │均1千元 │
│    │          │            │        │                    │，所得共│
│    │          │            │        │                    │5千元   │
├──┼─────┼──────┼────┼──────────┼────┤
│5   │93年5月10 │不詳        │戊○○  │向癸○○購買        │販賣1次 │
│    │日21時許  │            │        │                    │，所得1 │
│    │          │            │        │                    │千元    │
│    │          │            │        │                    │        │
├──┼─────┼──────┼────┼──────────┼────┤
│6   │93年5月25 │癸○○住處  │寅○○  │直接到癸○○住處向呂│販賣1次 │
│    │日        │            │        │秋桂購買安非他命    │，所得5 │
│    │          │            │        │                    │百元    │
│    │          │            │        │                    │        │
├──┼─────┼──────┼────┼──────────┼────┤
│7   │93年5月25 │不詳        │辰○○  │向癸○○購買        │販賣1次 │
│    │日19時許  │            │        │                    │，所得5 │
│    │          │            │        │                    │百元    │
├──┴─────┴──────┴────┴──────────┴────┤
│ 所得共計：2萬5千5百元                                                  │
└────────────────────────────────────┘
附表二：
┌──┬─────┬──────┬────┬──────────┬────┐
│編號│  時間    │   地點     │ 購買人 │    購買之方式      │販賣之次│
│    │          │            │        │                    │數、金額│
├──┼─────┼──────┼────┼──────────┼────┤
│    │93年10月間│            │        │向癸○○購買        │        │
│    │某日      │            │        │                    │販賣2次 │
│1   ├─────┤   不詳     │甲○○  ├──────────┤，每次1 │
│    │94年1月1日│            │        │以0000000000號行動電│千元，所│
│    │          │            │        │話撥打癸○○00000000│得2千元 │
│    │          │            │        │30號行動電話，向郭秋│        │
│    │          │            │        │容購買              │        │
├──┼─────┼──────┼────┼──────────┼────┤
│2   │94年1月2日│嘉義縣朴子市│        │向癸○○購買        │        │
│    │13時許    │體育館前    │        │                    │        │
│    ├─────┼──────┤        │                    │販賣5次 │
│    │94年1月6日│嘉義縣朴子市│        │                    │，除第5 │
│    │12時許    │福懋加油站  │        │                    │次1千5百│
│    ├─────┼──────┤        ├──────────┤元，餘均│
│    │94年1月10 │嘉義縣朴子市│ 子○○ │向癸○○購買，由呂秋│2千5百元│
│    │日12時許  │體育館前    │        │桂在車上交付安非他命│，所得共│
│    ├─────┼──────┤        ├──────────┤1萬1千5 │
│    │94年1月14 │嘉義縣朴子市│        │向癸○○購買        │百元    │
│    │日12時許  │孩子宮廟前  │        │                    │        │
│    ├─────┼──────┤        │                    │        │
│    │94年1月間 │嘉義縣朴子工│        │                    │        │
│    │某日19、20│業區        │        │                    │        │
│    │時許      │            │        │                    │        │
│    │          │            │        │                    │        │
│    │          │            │        │                    │        │
│    │          │            │        │                    │        │
├──┼─────┼──────┼────┼──────────┼────┤
│3   │93年12月中│癸○○住處等│壬○○  │以0000000000號行動電│販賣20次│
│    │旬起至94年│地          │        │話撥打癸○○00000000│，4次5百│
│    │1月21日止 │            │        │30號行動電話，或直接│元，16次│
│    │          │            │        │找癸○○購買        │1千元， │
│    │          │            │        │                    │欠3次1千│
│    │          │            │        │                    │元未還，│
│    │          │            │        │                    │所得共1 │
│    │          │            │        │                    │萬5千元 │
├──┼─────┼──────┼────┼──────────┼────┤
│4   │94年1月3日│癸○○住處  │丙○○  │以0000000000號行動電│販賣1次 │
│    │20時許    │            │        │話撥打癸○○00000000│，所得  │
│    │          │            │        │30號行動電話，向郭秋│500元   │
│    │          │            │        │容購買              │        │
├──┼─────┼──────┼────┼──────────┼────┤
│5   │93年8、9月│嘉義縣朴子橋│卯○○  │以0000000000號行動電│販賣3次 │
│    │間某日、94│頭萬善宮廟旁│        │話撥打癸○○00000000│，每次2 │
│    │年1月2日晚│堤防        │        │30號行動電話，向郭秋│千元，所│
│    │上、同年1 │            │        │容購買              │得共6千 │
│    │月5日19時 │            │        │                    │元      │
│    │30分許    │            │        │                    │        │
├──┴─────┴──────┴────┴──────────┴────┤
│所得共計：3萬5千元                                                      │
└────────────────────────────────────┘
